

- 42 rue des chantiers, 78000 VERSAILLES
- wladimir.perfiloff@gmail .com
- 0612633585
- www.linkedin.com/in/wl adimir-perfiloff

Atouts

Rigueur

Créativité

Curiosité

Esprit collaboratif

Autonomie

Informatique

Visual Studio Code

HTML/CSS

РНР

JavaScript

SQL

Symfony

React

React Native

Node.js

MongoDB

phpMyAdmin

XAMPP

git

UML

SCRUM

Wladimir PERFILOFF

Développeur Web / Web Mobile Junior (Full stack)

Après 10 ans passés en tant que conducteur de trains en île de France, je suis actuellement en formation pour devenir Développeur Web / Web Mobile. Je recherche donc un stage de fin de formation du 08/04 au 07/06.

Expériences professionnelles

Appui gestionnaire de flotte informatique

D'avril 2022 à novembre 2023 SNCF Paris Montparnasse Gestion de la flotte informatique professionnelle (téléphonie, PC, Tablettes)

Conducteur de trains

D'avril 2012 à avril 2022 SNCF Trappes (78)

Conduite des trains sur les lignes N et U du transilien et TER sur la ligne Paris-Le Mans

- respecter la réglementation et des procédures en vigueur
- assurer la sécurité des personnes et des circulations
- gérer le facteur stress lors de la prise de décisions
- faire preuve de réactivité/adaptation face aux situations rencontrées en conduite (incidents voyageurs ou techniques)
- transmettre son savoir (conducteur moniteur)

Facteur logistique

De septembre 2006 à avril 2012 LA POSTE Taverny (95)

Distribution de courriers et de colis auprès d'entreprises et de particuliers sur le secteur attribué

- travaux de tri et de manutention en amont de la distribution
- respect des horaires prévues dans les contrats entreprises
- respect des procédures de remise d'espèces, d'objets de valeur et contre-signature
- conduite de véhicules utilitaires et de deux roues

Diplômes et Formations

Développeur Web / Web Mobile

Depuis novembre 2023 M2I Formation Paris

Formation de conducteur de trains (avec voyageurs)

De novembre 2015 à mai 2016 Centre de formation SNCF Tours (37)

Formation de conducteur de trains (sans voyageurs)

De mai 2012 à janvier 2013 Centre de formation SNCF Dijon (21)

BAC STI (sciences et technologies industrielles) Génie électrotechnique

2006 Lycée Louis Jouvet Taverny (95)

Centres d'intérêt

Musique

piano / guitare / chant

Sport

course à pieds / arts martiaux

Lecture

Astronomie

Langues

Anglais

Langues des signes